【裁判字號】    99,簡上,23
【裁判日期】    990324
【裁判案由】    傷害
【裁判全文】
臺灣臺北地方法院刑事判決              99年度簡上字第23號
上  訴  人  臺灣臺北地方法院檢察署檢察官
被      告  丁○○
            乙○○
            戊○○
            丙○○
上列上訴人因被告等傷害案件，不服本院中華民國九十八年十月
十九日所為九十八年度簡字第四○一七號第一審刑事簡易判決（
聲請簡易判決處刑案號：臺灣臺北地方法院檢察署九十七年度偵
字第二○九六○號），提起上訴，本院管轄第二審之合議庭判決
如下：
    主  文
上訴駁回。
    事  實
一、丁○○、乙○○、戊○○、丙○○與陳建榮（所犯傷害罪，
    業經本院以九十八年度簡字五○七○號判決判處拘役五十日
    確定）於民國九十七年八月二日上午十一時許，在臺北市中
    山區○○○路三一六號之錢櫃ＫＴＶ林森店內，因細故與甲○○發生爭執後，丁○○等五人竟共同基於傷害之犯意聯絡
    ，一同徒手毆打甲○○，致甲○○受有蜘蛛膜下腔出血、頭
    部外傷及四肢挫傷等傷害。嗣經甲○○報警處理，始悉上情
    。
二、案經甲○○訴由臺北市政府警察局移送臺灣臺北地方法院檢
    察署檢察官偵查起訴，本院受理後，因丁○○等四人於通常
    程序之準備程序中自白犯罪，本院認為宜由受命法官獨任逕
    以簡易判決處刑。
    理  由
一、證據之認定：
    上開事實一之部分，業據證人即告訴人甲○○於警詢時指述
    綦詳（偵查卷第六十頁至第六三頁參照），並有監視錄影翻
    拍畫面及馬偕紀念醫院（臺北院區）甲種診斷證明書等件在
    卷可佐（偵查卷第八至十三頁、第七十頁參照），且經被告
    丁○○、乙○○、戊○○、丙○○於本院九十九年三月十日
    審理時供承不諱（本院當日審判筆錄參照），是依(一)告訴人
    甲○○之指述、(二)上開監視錄影翻拍畫面及診斷證明書等補
    強證據已足資擔保被告等於本院審理中所為之上開任意性自
    白具有相當程度之真實性，而得確信被告等前述自白之犯罪
    事實確屬真實，從而依刑事訴訟法第一百五十六條第一項及
    同條第二項規定，自得依被告等前述自白及該補強證據認定
    被告等確有為上述傷害之犯行，本件事證明確，被告等之犯
    行堪以認定。
二、論罪科刑之法律適用：
  (一)核被告丁○○、乙○○、戊○○、丙○○所為，均係犯刑法
    第二百七十七條第一項之傷害罪。
  (二)被告丁○○、乙○○、戊○○、丙○○與共犯陳建榮間，就
    事實一所載之傷害犯行，均有犯意聯絡與行為分擔，均應論
    以共同正犯。
  (三)原審以被告等犯行明確，適用刑事訴訟法第四百四十九條第
    二項、第三項，刑法第二十八條、第二百七十七條第一項、
    第四十一條第一項前段，刑法施行法第一條之一之規定（原
    審判決書贅引刑事訴訟法第四百五十四條第一項，應予更正
    ），分別量處被告丁○○、乙○○、戊○○、丙○○拘役五
    十日，如易科罰金，均以新臺幣一千元折算一日，其認事用
    法均無違誤，量刑亦屬妥適。上訴人雖循告訴人之請求，以
    被告等共同毆打告訴人，致告訴人身心受創至深，且事後並
    無道歉及悔過之意，原判決僅量處被告各拘役五十日，實屬
    過輕為由，提起本件上訴。惟按量刑之輕重，係事實審法院
    得依職權自由裁量之事項，茍已斟酌刑法第五十七條各款所
    列情狀而未逾越法定刑度，則不得遽指為違法；又刑罰之量
    定屬法院自由裁量之職權行使，但仍應審酌刑法第五十七條
    所列各款事由及一切情狀，為酌量輕重之標準，並非漫無限
    制，在同一犯罪事實與情節，如別無其他加重或減輕之原因
    ，下級法院量定之刑，亦無過重或失輕之不當情形，則上級
    法院對於下級法院之職權行使，原則上應予尊重，最高法院
    著有七十二年臺上字第六六九六號判例意旨參照。由上可知
    ，法律固賦予法官自由裁量權，但此項裁量權之行使，並非
    得以任意或自由為之，仍應受一般法律原則之拘束，必須符
    合法律授權之目的，並受法律秩序之理念、法律感情及慣例
    所規範，法官量刑權雖係受法律拘束之裁量原則，但其內涵
    仍將因各法官之理念、價值觀、法學教育背景之不同而異，
    是以自由裁量之界限仍難有客觀之解答，端賴法官於個案審
    判時，依個案事由加以審酌，若無裁量濫用情事，難謂有不
    當之處。又被告與告訴人是否達成民事上和解，固然確為斟
    酌被告犯罪後態度的因素之一。但被告與告訴人未能達成和
    解，原因甚多，雖可能乃被告無理由拒不賠償，但抑或為被
    告經濟不佳、告訴人條件過高等不一而足，尚難僅以被告未
    與告訴人和解，遽然量處被告重刑。查本件被告丁○○、乙○○、戊○○、丙○○均係犯刑法第二百七十七條第一項之
    傷害罪，原審斟酌「上開被告四人均僅因故與告訴人甲○○
    發生口角，即共同徒手傷害告訴人，行為實有不當，且法治
    意識相當薄弱，但因渠等犯罪後均坦認犯行，應已有悔意，
    是犯後態度均非差，暨考量告訴人所受之傷勢程度」等一切
    情狀，分別量處如前述刑度，及諭知易科罰金之折算標準，
    原審就其量刑輕重之準據，論敘綦詳，並在法定刑內科處其
    刑，於法並無不合，量刑亦稱妥適。檢察官依告訴人所請而
    以被告等事後並無道歉及悔過之意，量刑過輕為由提起上訴
    ，為無理由，應予駁回。
據上論斷，應依刑事訴訟法第四百五十五條之一第一項、第三項
、第三百六十八條，判決如主文。
本案經檢察官孫沛琦到庭執行職務。
中    華    民    國    99    年    3     月    24    日
                  刑事第九庭審判長法  官  林怡秀
                                  法  官  張詩芸
                                  法  官  徐淑芬
以上正本證明與原本無異。
本件不得上訴。
                                  書記官  劉郅享
中    華    民    國    99    年    3     月    24    日
附錄本案論罪科刑法條全文：
中華民國刑法第二百七十七條
傷害人之身體或健康者，處三年以下有期徒刑、拘役或一千元以
下罰金。
犯前項之罪因而致人於死者，處無期徒刑或七年以上有期徒刑；
致重傷者，處三年以上十年以下有期徒刑。

司法院資訊處製作；財團法人民間司法改革基金會備份。
